【裁判字號】    97,中交簡上,905
【裁判日期】    980206
【裁判案由】    過失傷害
【裁判全文】
臺灣臺中地方法院刑事判決         97年度中交簡上字第905號
上  訴  人  甲○○
即  被  告
上列上訴人即被告因過失傷害案件，不服本院臺中簡易庭中華民
國九十七年九月五日九十七年度中交簡字第一五六三號第一審刑
事簡易判決（聲請簡易判決處刑案號：九十七年度調偵字第二一
五號）提起上訴，本院管轄之第二審合議庭判決如下：
    主    文
上訴駁回。
    犯罪事實及理由
一、本案經本院審理結果，認第一審以被告甲○○犯刑法第二百
    八十四條第一項前段之過失傷害罪，判處拘役四十日，如易
    科罰金，以新臺幣（下同）一千元折算一日，其認事用法均
    無不合，量刑亦屬妥適，應予維持，均引用第一審刑事簡易
    判決及檢察官聲請簡易判決處刑書記載之事實、證據及理由
    （如附件）。
二、上訴人即被告上訴意旨略以：本件車禍伊也有受傷，希望判
    輕一點並給緩刑等語。
三、惟查：
（一）按關於刑之量定，係實體法上賦予法院得為自由裁量之事
      項，苟已斟酌刑法第五十七條各款所列情狀，而未逾越法
      定刑度，或濫用其權限，即不得任意指摘為違法（最高法
      院七十二年度臺上字第六六九六號、七十五年度臺上字第
      七Ｏ三三號判例、九十五年度臺上字第七三一五號、第七
      三六四號判決均可參照）。且在同一犯罪事實與情節，如
      別無其他加重或減輕之原因，下級審法院量定之刑，亦無
      過重或失輕之不當情形，則上級審法院對下級審法院之職
      權行使，原則上應予尊重（最高法院八十五年度臺上字第
      二四四六號判決參照）。
（二）被告所犯之刑法第二百八十四條第一項前段之過失傷害罪
      ，其法定刑為「六月以下有期徒刑、拘役或五百元以下罰
      金」，而原審已依刑事訴訟法第四百五十四條第二項記載
      認定之犯罪事實、證據及應適用之法條，顯已審酌被告之
      過失傷害犯行，對告訴人丙○○所造成之損害、被告過失
      情節及被告迄至簡易判決為止，尚未與告訴人達成民事和
      解等一切情狀，為妥適之量刑，從而原審量刑並無何違法
      失當之處，上訴人指摘原審判決量刑太重，希望從輕量刑
      並給予緩刑等語，並無理由，應將其上訴駁回。
據上論斷，應依刑事訴訟法第四百五十五條之一第一項、第三項
、第三百六十四條、第三百七十三條、第三百六十八條，判決如
主文。
本案經檢察官乙○○到庭執行職務。
中    華    民    國    98    年    2     月    6     日
                  刑事第六庭  審判長法  官  施慶鴻
                                    法  官  莊深淵
                                    法  官  莊秋燕
以上正本證明與原本無異。
不得上訴。
                                    書記官  楊賀傑
中    華    民    國    98    年    2     月    6     日
附錄本案論罪科刑法條全文：
中華民國刑法第二百八十四條
（過失傷害罪）
因過失傷害人者，處六月以下有期徒刑、拘役或五百元以下罰金
，致重傷者，處一年以下有期徒刑、拘役或五百元以下罰金。


司法院資訊處製作；財團法人民間司法改革基金會備份。
